臺灣宜蘭地方法院民事小額判決
                                     111年度宜小字第94號
原      告  林志翔  
被      告  游宸翔  
                      居宜蘭縣○○市○○街00號          上列當事人間請求損害賠償事件，本院於民國111年4月12日言詞辯論終結，判決如下：
　　主　文
被告應給付原告新臺幣參仟元。
原告其餘之訴駁回。
訴訟費用由被告負擔十分之一，餘由原告負擔。
本判決原告勝訴部分得假執行。
    事實及理由
一、按訴狀送達後，原告不得將原訴變更或追加他訴，但擴張或
    減縮應受判決事項之聲明者，不在此限，民事訴訟法第255
    條第1項第3款定有明文。查本件原告於起訴時訴之聲明為被
    告應給付原告新臺幣（下同）3萬元，及自民國110年12月3
    日起至清償日止，按週年利率百分之5計算之利息。嗣於111
    年4月12日本院審理時變更聲明為被告應給付原告3萬元。核
    原告所為之變更，屬減縮應受判決事項之聲明，參諸前揭規
    定，應予准許。
二、原告起訴主張略以：被告曾因原告對其提告妨害名譽案件而
    心生嫌隙，復因原告檢舉交通違規一事與其發生爭執，竟基
    於恐嚇之犯意，於109年8月8日下午6時47分許，駕駛車牌號
    碼000-0000號自用小客車，於宜蘭縣宜蘭市城隍街與西安街
    口，朝原告站立處行駛，急煞於原告前方，作勢欲衝撞原告
    ，而以上開加害身體之動作，使原告心生畏懼，致生危害於
    安全，原告自得請求被告給付精神慰撫金3萬元。為此，爰
    依侵權行為之法律關係提起本件訴訟等語，並聲明：被告應
    給付原告3萬元。　　
三、被告則以：對於本院110年度簡上字第3號刑事判決結果沒有
    意見，並已繳納易科罰金執行完畢，惟伊並未造成原告生理
    及心理傷害等語，資為抗辯。並聲明：原告之訴駁回。
四、得心證之理由：
（一）按因故意或過失，不法侵害他人之權利者，負損害賠償責
      任。不法侵害他人之身體、健康、名譽、自由、信用、隱
      私、貞操，或不法侵害其他人格法益而情節重大者，被害
      人雖非財產上之損害，亦得請求賠償相當之金額，民法第
      184條第1項、第195條第1項前段分別定有明文。經查，原
      告主張被告有於上開時、地向其為恐嚇之事實，業據提出
      本院刑事庭110年度簡上字第3號刑事判決為證，且為被告
      所不爭執，自堪信為真實，則原告主張被告應負損害賠償
      責任，即屬有據。
（二）復按慰撫金之多寡，應斟酌雙方之身分、地位、資力與加
      害程度，及其他各種情形核定相當之數額，該金額是否相
      當，自應依實際加害情形與被害人所受之痛苦及雙方之身
      分、地位、經濟狀況等關係決定之（最高法院51年臺上字
      第223號判例參照）。查原告係專科畢業，目前待業中，
      無收入；被告則為碩士畢業，從事飯店業，每月收入約5
      萬元等情，業據兩造陳述在卷，復經本院依職權調取兩造
      稅務電子閘門財產所得調件明細表附卷可參，爰斟酌被告
      恐嚇原告之犯行，及兩造之身分、地位、經濟狀況、原告
      所受痛苦程度等一切情狀，認原告請求被告賠償精神慰撫
      金3萬元，尚屬過高，應以3,000元為適當，逾此範圍之請
      求，則屬無據，應予駁回。　
五、本件事證已臻明確，兩造其餘攻擊防禦方法及所提證據，經
    核與本件判斷結果不生影響，爰不逐一論駁，附此敘明。
六、本件係依民事訴訟法第436條之8第1項適用小額訴訟程序所
    為被告敗訴之判決，依同法第436條之20規定，爰依職權宣
    告假執行。
七、訴訟費用負擔之依據：民事訴訟法第79條。　
中　　華　　民　　國　　111 　年　　4 　　月　　26　　日
    　　　　　　　臺灣宜蘭地方法院宜蘭簡易庭
                                  法　官　許婉芳
以上為正本係照原本作成。
如不服本判決，應於送達後20日內，向本院提出上訴狀並表明上
訴理由，如於本判決宣示後送達前提起上訴者，應於判決送達後
20日內補提上訴理由書（須附繕本）。
如委任律師提起上訴者，應一併繳納上訴審裁判費。
中　　華　　民　　國　　111 　年　　4 　　月　　26　　日
　　　　　　　　　　　　　　　　　書記官  鄒明家
附錄：
一、民事訴訟法第436條之24第2項：
    對於小額程序之第一審裁判上訴或抗告，非以其違背法令為
    理由，不得為之。
二、民事訴訟法第436條之25：
    上訴狀內應記載上訴理由，表明下列各款事項：
    （一）原判決所違背之法令及其具體內容。
    （二）依訴訟資料可認為原判決有違背法令之具體事實。
三、民事訴訟法第471條第1項：（依同法第436條之32第2項規定
    於小額事件之上訴程序準用之）
    上訴狀內未表明上訴理由者，上訴人應於提起上訴後二十日
    內，提出理由書於原第二審法院；未提出者，毋庸命其補正
    ，由原第二審法院以裁定駁回之。